【裁判字號】    89,交上易,113
【裁判日期】    890127
【裁判案由】    過失傷害
【裁判全文】
臺灣高等法院臺南分院刑事判決            八十九年度交上易字第一一三號    Ｇ
      上  訴  人  臺灣臺南地方法院檢察署檢察官
      被      告  甲  ○  ○
右上訴人因被告過失傷害等案件，不服臺灣臺南地方法院八十八年度交易字第一六八
號中華民國八十八年十一月十八日第一審判決（起訴案號：臺灣臺南地方法院檢察署
八十八年度偵字第三八三五號），提起上訴，本院判決如左：
      主      文
原判決撤銷。
甲○○因過失傷害人，處有期徒刑肆月，如易科罰金，以佰元折算壹日。
      事      實
一、甲○○於民國八十八年三月九日七時四十分許駕駛無號牌之農用搬運車沿台南縣
    玉井鄉○○村○○○鄉○道路由西向東行駛，途經玉井鄉○○路六七二號前無號
    誌之交岔路口欲左轉中正路時，應注意且能注意其為支線道車，應讓幹線道車先
    行，而疏未注意，貿然駛出中正路欲左轉，適賴志建駕駛車牌ＭＶＨ─１８２號
    重機車後載林文龍沿中正路由北向南行經該路口，疏未注意減速慢行，致發現後
    閃煞不及，與甲○○所駕前開搬運車擦撞而人車倒地，賴志建因之受有右脛骨、
    腓骨上段、中段粉碎性骨折開放性第二型等傷害；林文龍則受有右脛骨開放性骨
    折、頭部外傷右腦室出血、右膝擦傷、右臉頰擦傷、右足踝背側深裂傷皮膚缺損
    、右小腿皮膚過敏性皮膚炎等傷害。甲○○旋駕車逃離現場，迄同日十八時始出
    面投案。
二、案經賴志建之父丙○○、林文龍之父乙○○訴由台南縣警察局玉井分局報請臺灣
    臺南地方法院檢察署檢察官偵查起訴。
      理      由
一、訊據被告甲○○對於右揭事實坦承不諱，核與告訴人丙○○、乙○○指訴情節相
    符，並有道路交通事故調查表乙份及現場照片二張在卷可稽，而被害人賴志建及
    林文龍確因本件車禍受傷，復有診斷證明書在卷可按。按汽車行駛至無號誌交岔
    路口時，支線道車應暫停讓幹道車先行，道路交通安全規則第一百零二條第一項
    第二款定有明文。被告駕車行經上開肇事路段，自應注意依上述道路交通安全規
    則之規定行車，以策安全，且依當時之天候、路況等客觀情狀，尚無不能注意之
    情形，乃被告竟疏於注意減速慢行及暫停讓幹線道之賴志建先行，以致肇事，被
    告之行為自應認為有過失。台南區車輛行車事故鑑定委員會亦為相同之認定，有
    該會鑑定書附卷可參，益徵被告之行為有過失。而其過失行為與被害人受傷間具
    有相當因果關係，事證已臻明確，被告犯行堪以認定。
二、核被告所為，係犯刑法第二百八十四條第一項前段之過失傷害罪。被告一過失行
    為致二人受傷害，係一行為觸犯數罪名，應依想像競合犯之規定，從一重處斷。
    原審予被告論科，固非無見，惟原判決未論被告以一過失行為撞傷二人，涉犯想
    像競合犯關係，應從一重處斷，尚有未洽。檢察官上訴意旨以原判決未論被告一
    行為撞傷二人涉犯想像競合犯關係及量刑時未審酌被告肇事後駕車逃逸之情節等
    由，指摘原判決不當，為有理由，應由本院撤銷原判決改判。爰審酌被告之品性
    、犯罪情節、犯罪所生危害、被害人賴志建於本件車禍之發生亦有過失，被告於
    肇事後即離開現場及被告犯罪後未與被害人達成和解賠償其損害等一切情狀，量
    處如主文第二項所示之刑，並諭知易科罰金之折算標準，以資懲儆。
三、至檢察官於本院審理時請求對於被告駕車撞傷被害人賴志建、林文龍後，駕車逃
    逸，涉嫌觸犯遺棄罪部分一併審理乙節，經查起訴書事實欄內固有記載被告於肇
    事後「旋駕車逃逸」，遺棄部分或可認為已提起公訴，縱可認為被告肇事後另行
    起意駕車逃逸觸犯遺棄罪，然與被告所犯過失傷害罪部分，並無連續犯或牽連犯
    裁判上一罪之關係，則遺棄部分係另構成一犯罪行為，原審既漏未判決，即無對
    該部分判決不服提起上訴第二審之問題，本院自不得對原審未為判決事項，逕為
    判決，而妨礙到被告之審級利益，併此敘明。
據上論結，應依刑事訴訟法第三百六十九條第一項前段、第三百六十四條、第二百九
十九條第一項前段，刑法第二百八十四條第一項前段、第五十五條、第四十一條、罰
金罰鍰提高標準條例第一條前段、第二條，判決如主文。
本案經檢察官李傳來到庭執行職務。
中    華    民    國      八十九      年      一      月      二十七    日
                                  臺灣高等法院臺南分院刑事第三庭
                                      審判長法官  黃    聰    明
                                            法官  林    勝    木
                                            法官  黃    三    哲
右正本證明與原本無異。
不得上訴。
                                      法院書記官  陳    淑    貞
中    華    民    國      八十九      年      一      月     二十八     日
附錄本案論罪科刑法條全文
刑法第二百八十四條第一項：因過失傷害人者，處六月以下有期徒刑、拘役或五百元
                          以下罰金，致重傷者，處一年以下有期徒刑、拘役或五
                          百元以下罰金。


司法院資訊處製作；財團法人民間司法改革基金會備份。
